臺灣臺北地方法院刑事判決　　　　　　　96年度易字第1914號
公　訴　人　臺灣臺北地方法院檢察署檢察官
被　　　告　己○○
　　　　　　　　　　（現羈押於臺灣臺北看守所）
　　　　　　辛○○
　　　　　　　　　　（現羈押於臺灣臺北看守所）
　　　　　　庚○○
上列被告因竊盜案件，經檢察官提起公訴（96年度偵字第12236
號），被告於準備程序中均就被訴事實為有罪之陳述，本院裁定
行簡式審判程序，判決如下：
    主  文
己○○竊盜，累犯，處有期徒刑伍月；又竊盜，共二罪，均累犯
，各處有期徒刑參月；又結夥三人以上竊盜，累犯，處有期徒刑
捌月；又共同竊盜，累犯，處有期徒刑肆月。應執行有期徒刑壹
年捌月。
辛○○結夥三人以上竊盜，累犯，處有期徒刑捌月；又共同竊盜
，累犯，處有期徒刑肆月。應執行有期徒刑拾月。
庚○○結夥三人以上竊盜，累犯，處有期徒刑捌月。
    事  實
一、己○○前因施用毒品案件，經臺灣花蓮地方法院以94年度花
    簡字第726號判決有期徒刑五月確定，於民國95年6月11日執
    行完畢出監。辛○○前先後因施用毒品案件，經本院93年度
    訴緝字第157 號判決及93年度簡字第2489號判決，分別判處
    有期徒刑九月、三月確定，嗣經定應執行刑十一月，94年10
    月06日因縮短刑期假釋出監，於94年12月27日假釋期滿期滿
    執行完畢。庚○○前因施用毒品案件，經台灣高等法院以93
    年度上訴字第3142號判決有期徒刑十月確定，於95年3月2日
    縮短刑期執行完畢出監。均不知悔改。
二、己○○基於意圖為自己不法之所有，分別為下列竊盜行為：
    (一)於民國96年6月3日下午2時許，在臺北縣汐止市○○路○段
    與樟樹一路口，以自備之鑰匙，竊得丙○○所有車牌號碼04
    86-MK號自小客貨車1輛，價值約新臺幣（下同）35萬元，得
    手後供做己用；(二)於96年6月11日2時許，駕駛前開自小客貨
    車，在位於臺北縣深坑鄉潭邊村石崁38-1號之土地公廟，竊
    得不銹鋼大門2扇（起訴書誤載為1扇），價值約30,000元；
    (三)於96年6月11日5時許，駕駛前開自小客貨車，在臺北縣深
    坑鄉○○路○段146號房屋，竊得丁○○所有之不銹鋼大門1
    扇，價值約10,000元。
三、己○○與辛○○、庚○○共同基於意圖為自己不法所有之犯
    意聯絡，於96年6月8日晚間8 時10分許，由己○○駕駛前開
    自小客貨車搭載辛○○、庚○○，至位於臺北縣深坑鄉○○
    路○段166號之臺北縣深坑鄉公所附設托兒所，由辛○○徒手
    將其大門上提後拆除該托兒所之不鏽鋼大門2 扇（起訴書誤
    載為1扇），價值約8,000元，再由辛○○、庚○○共同搬運
    至己○○駕駛之前開自小客貨車上，而竊得該不鏽鋼大門2
    扇。
四、己○○與辛○○共同基於意圖為自己不法所有之犯意聯絡，
    於96年6月11日下午3時30分許，由己○○駕駛前開自小客貨
    車搭載辛○○，至臺北縣深坑鄉○○路○ 段74號房屋，由己○○與辛○○一起徒手拆除該房屋之不銹鋼大門1 扇，價值
    約10,000元，並一起搬運至前開自小客貨車上，而竊得甲○○所有之不銹鋼大門1扇。
五、得手後，己○○駕駛0486-MK 號自小客貨車，或搭載辛○○
    ，將竊得贓物載往郭麗花（另案經檢察官偵辦中）所經營，
    位於臺北縣新店市○○路131-1號之長益紙業有限公司回收
    廠變賣，所得由己○○收取，並支付己○○、辛○○、庚○○三人所需飲食等日常開銷費用。嗣於96年06月11日17時30
    分許，己○○駕駛0486-MK號贓車搭載辛○○、庚○○，行
    經臺北縣石碇鄉潭邊村石崁24號前，為警攔截查獲。
六、案經臺北縣政府警察局新店分局報告臺灣臺北地方法院檢察
    署檢察官偵查起訴。
    理  由
一、訊據被告己○○、辛○○、庚○○對上開犯罪事實於本院審
    理時均已坦承不諱，互核相符（見本院96年08月13日審判筆
    錄），關於事實欄二部分，且核與證人即丙○○之夫戊○○
    、證人即潭邊村村長乙○○、證人丁○○於警詢時之證述相
    符，並有贓物認領保管單3 紙、臺北縣政府警察局車輛協尋
    電腦輸入單（編號P00000000V07JGV 號）、臺北縣政府警察
    局車輛尋獲電腦輸入單（編號Ｚ00000000000000 號）附卷可
    稽（分別見偵查卷第35、36、49至52、37、74、75、38、39
    頁）；關於事實欄三部分，且核與證人即深坑鄉立托兒所所
    長潘同雅於警詢時之證述相符，並有贓物認領保管單附卷可
    稽（分別見偵查卷第47、48、77頁）；關於事實欄四部分，
    且核與證人甲○○於警詢時之證述相符，並有贓物認領保管
    單附卷可稽（分別見偵查卷第53、54、76頁）。此外，復有
    承諾書、查獲及取贓現場照片12張在卷可參（分別見偵查卷
    第78至81、109至114頁），堪認被告三人之自白與事實相符
    ，本件事證明確，被告三人犯行皆堪以認定。
二、按刑法第321條第1項第4 款所稱之結夥犯，係指實施竊盜之
    共犯確有三人以上，且結夥三人，並以結夥犯全體具有責任
    能力及有犯意之人為構成要件。是核被告己○○單獨所為，
    及其與辛○○二人共同所為部分，均係犯刑法第320條第1項
    之竊盜罪，被告己○○與辛○○二人所為部分，被告二人間
    ，有犯意聯絡與行為分擔，為共同正犯。被告己○○、辛○○與庚○○三人共同所為，係犯刑法第321條第1項第4 款之
    結夥三人以上而犯竊盜罪。被告己○○所犯3 次普通竊盜犯
    行、1次加重竊盜犯行、1次共同竊盜犯行，犯意各別、行為
    互殊，應予分論並罰。被告辛○○所犯1次加重竊盜犯行、1
    次共同竊盜犯行，犯意各別、行為互殊，應予分論並罰。查
    被告三人分別有如事實欄所載論罪科刑及執行情形，有臺灣
    高等法院被告前案紀錄表在卷可查，被告三人均於有期徒刑
    執行完畢後五年內，故意再犯本案有期徒刑以上之罪，均為
    累犯，各應依刑法第47條第1 項規定加重其刑。爰審酌被告
    三人已有多項前科，有臺灣高等法院被告前案紀錄表共三份
    在卷可憑，其等犯罪之動機、目的係因貪圖販賣不銹鋼門扇
    所得之不法利益，被告己○○竊取前揭自小客車是為搬運所
    竊之財物等目的，其等犯行使被害人門戶洞開，導致被害人
    之生命、身體、財產發生危險，並斟酌其等之生活狀況、智
    識程度及其等所竊取之車輛及大門，業經被害人領回，有贓
    物認領保管單附卷可稽，其等行為分擔之程度，及被告三人
    均知坦承犯行，犯罪後之態度尚佳等一切情狀，分別量處如
    主文所示之刑，並就被告己○○、辛○○部分定其應執行刑
    ，以示懲儆。
據上論斷，應依刑事訴訟法第284條之1、第273條之1 第1項、第
299條第1項前段，刑法第28條、第320條第1項、第321條第1項第
4款、第47條第1項、第51條第5款，刑法施行法第1條之1 ，判決
如主文。
本案經檢察官江貞諭到庭執行職務
中　　華　　民　　國　　96　　年　　8 　　月　　27　　日
　　　　　　　　　刑事第五庭    法　官　賴秀蘭
以上正本證明與原本無異。
如不服本判決，應於判決送達後10日內向本院提出上訴狀（應抄
附繕本）。告訴人或被害人如對於本判決不服者，應具備理由請
求檢察官上訴，其上訴期間之計算係以檢察官收受判決正本之日
期為準。
　　　　　　　　　　　　　　　　書記官　游秀珠
中　　華　　民　　國　　96　　年　　9 　　月　　4 　　日
附錄本案論罪科刑法條：
刑法第320條
意圖為自己或第三人不法之所有，而竊取他人之動產者，為竊盜
罪，處 5 年以下有期徒刑、拘役或 5 百元以下罰金。
意圖為自己或第三人不法之利益，而竊佔他人之不動產者，依前
項之規定處斷。
前二項之未遂犯罰之。
刑法第321條
犯竊盜罪而有左列情形之一者，處6月以上、5年以下有期徒刑：
一  於夜間侵入住宅或有人居住之建築物、船艦或隱匿其內而犯
    之者。
二  毀越門扇、牆垣或其他安全設備而犯之者。
三  攜帶兇器而犯之者。
四  結夥三人以上而犯之者。
五  乘火災、水災或其他災害之際而犯之者。
六  在車站或埠頭而犯之者。
前項之未遂犯罰之。
